臺灣桃園地方法院刑事判決　　　　　　 100年度簡上字第62號
上　訴　人　臺灣桃園地方法院檢察署檢察官
被　　　告　邱宥嫙
上列上訴人因被告竊盜案件，不服本院民國99年11月30日99年度
壢簡字第2599號第一審判決（聲請簡易判決處刑案號：99年度偵
字第24170 號），提起上訴，本院管轄之第二審合議庭判決如下
：
    主      文
上訴駁回。
    事實及理由
一、本案經本院審理結果，認原審以被告係犯刑法第320 條第1
    項之竊盜罪，而量處拘役30日，並諭知易科罰金之折算標準
    為以新臺幣1 千元折算1 日，緩刑2 年，其認事用法及量刑
    均無不當，應予維持，茲引用第一審判決書記載之事實、證
    據及理由（如附件）。
二、檢察官經告訴人遠百企業股份有限公司桃園分公司請求而具
    狀提起上訴稱：被告於犯案時係受僱於告訴人公司擔任收銀
    工作，執行職務本應秉持忠誠之心，善盡收銀、保管貨款之
    工作，詎被告竟利用職務之便勾結其母即同案被告黃美雲竊
    取告訴人公司之財物，其行為等同於監守自盜，與一般竊盜
    不同，應從重量刑，施以懲儆等語。惟按量刑係法院就繫屬
    個案犯罪之整體評價，為事實審法院得依職權自由裁量之事
    項，量刑判斷當否之準據，應就判決之整體觀察為綜合考量
    ，苟已斟酌刑法第57條各款所列情狀，而未逾越法定刑度，
    如無偏執一端，致明顯失出失入情形，上級審法院不得單就
    量刑部分遽指為不當或違法。經查，本案原審審酌被告並無
    前科、素行良好，僅因一時貪念下手行竊，致罹刑典，所竊
    得之物品價值並非高昂，尚未對社會造成重大危害而被告係
    受其母即黃美雲之囑而犯罪，且渠等事後均坦承犯行態度甚
    佳並深表悔悟等一切情狀，量處被告拘役30日，並諭知易科
    罰金之折算標準，緩刑2 年，顯已就檢察官上訴理由所指摘
    之事項詳予審酌，並無不合，量刑亦甚妥適，執此，原審於
    量刑時已就被告犯罪之各項科刑情狀予以審究，復斟酌告訴
    人因此所受之損害，原審量刑應屬妥適，亦難認有輕重相差
    懸殊等失出或失入之違法或失當之處，上訴意旨指摘被告犯
    罪情節與一般竊盜相異，故量刑明顯過輕云云，係對原判決
    就刑之量定已詳予說明審酌之事項再為爭執，且告訴人得另
    對被告循民事之僱用關係債務不履行訴訟解決，要無執以為
    由認原審有量刑過輕之情事存在。是以，原審認事用法並無
    不當，經核並無不合，是上訴人提起本件上訴，為無理由，
    應予駁回。
據上論斷，應依刑事訴訟法第455 條之1 第1 項、第3 項、第36
8 條、第373 條，判決如主文。
本案經檢察官洪敏超到庭執行職務。
中    華    民    國    100     年    4    月    29    日
                  刑事第十二庭  審判長法  官  許雅婷
                                      法  官  羅國鴻
                                      法  官  黃裕民
以上正本證明與原本無異。
不得上訴。
                                      書記官  蕭秀蓉
中    華    民    國   100    年    4     月    29    日